臺灣桃園地方法院刑事判決　　　　　　 93年度交易字第277號
公　訴　人　臺灣桃園地方法院檢察署檢察官
被　　　告　甲○○　男　28歲.
選任辯護人　孫志堅律師
上列被告因過失致死案件，經檢察官提起公訴（93年度偵字第14
232 號），被告於本院準備程序進行中，就被訴事實為有罪之陳
述，經本院告知簡式審判程序意旨，並聽取公訴人及被告之意見
後，本院合議庭裁定依簡式審判程序審理，本院判決如下：
    主  文
甲○○因過失致人於死，處有期徒刑伍月，如易科罰金，以參佰
元折算壹日。
    事  實
一、甲○○於民國93年2 月1 日下午2 時許，駕駛車號AB-0570
    號自小客車，沿桃園縣觀音鄉○○路，由金湖往坑尾方向行
    駛，途經觀音鄉金湖村5 鄰50之1 號前之無號誌交岔路口，
    本應注意車輛行駛時之車前狀況，隨時採取必要之安全措施
    ，及汽車行經無號誌之交岔路口，應減速慢行，作隨時停車
    之準備，而依當時情形該道路屬直路、路面乾燥、無缺陷、
    無障礙物、視距良好等一切情狀，並無不能注意之情事，竟
    疏於注意車前狀況，並未減速慢行，適有瘖啞人徐德來於其
    前方同向無照駕駛車號SLE-631 號輕型機車欲左轉經上開交
    岔路口進入產業道路，未讓甲○○所駕駛之直行車先行，迨
    甲○○發現徐德來欲左轉時，雖立即煞車並駛往對向車道閃
    避，然因未減速慢行，仍與徐德來駕駛之機車發生擦撞，致
    徐德來摔落而受有外傷性第6 、第7 頸椎脫位合併脊椎損傷
    等傷害，經送醫急救，併發肺炎合併敗血性休克，不治死亡
    。而甲○○肇事後，並向據報前來處理之桃園縣政府警察局
    大園分局新坡派出所警員郭子業坦承肇事，並接受裁判。
二、案經被害人徐德來之弟乙○○訴請臺灣桃園地方法院檢察署
    檢察官偵查，暨同署檢察官相驗後自動檢舉偵查起訴。
    理  由
一、程序部分：本件被告甲○○所犯係死刑、無期徒刑或最輕本
    刑為三年以上有期徒刑以外之罪，其於準備程序中就被訴事
    實為有罪之陳述，經本院告知簡式審判程序之旨，並聽取當
    事人意見後，經本院合議庭依刑事訴訟法第273 條之1 第1
    項規定裁定由受命法官獨任進行簡式審判程序，合先敘明。
二、訊據被告對上開犯罪事實坦承不諱，核與被害人之弟乙○○
    指訴之情節相符，並有道路交通事故現場圖、道路交通事故
    調查報告表(一)、(二)各1 份、暨現場及車損照片10張附於臺灣
    桃園地方法院檢察署93年度相字第406 號相驗卷宗足憑。按
    汽車行經無號誌之交岔路口時，均應減速慢行，作隨時停車
    之準備；又汽車行駛時，駕駛人應注意車前狀況，並隨時採
    取必要之安全措施，道路交通安全規則第93條第1 項第2 款
    、第94條第3 項分別定有明文。查本件事故發生之桃園縣觀
    音鄉○○路及產業道路交岔路口速限為時速60公里且未設置
    號誌，此於上開道路交通事故調查報告表(一)記載甚詳，並有
    現場照片附於前揭相驗卷宗第18頁可稽，次查被告於事故發
    生時之時速為50至60公里，當時被害人騎乘機車於被告前方
    右側，被告看到被害人時，距離有20至30公尺，被害人左轉
    時被告未及反應，切入對向車道，但仍發生擦撞等情，業據
    被告於偵查中自承在卷（見前揭相驗卷宗第25頁背面至26頁
    ），核與上開道路交通事故現場圖所示，被告於本件事故發
    生時於對向車道緊急煞車造成長達10.4公尺之煞車痕情形相
    符，足見被告於行經本件事故交岔路口時，確未減速慢行，
    且因車速過快，未能注意車前狀況，而採取必要之安全措施
    ，被告對本件事故之發生顯有過失。且本件經送肇事原因鑑
    定結果亦同此認定，有臺灣省桃園縣區車輛行車事故鑑定委
    員會93年6 月11日桃鑑字第0935200481號函附鑑定意見書及
    臺灣省車輛行車事故覆議鑑定委員會93年8 月20日府覆議字
    第9310791 號函附鑑定意見書在卷可佐。又被害人確因本件
    車禍受有外傷性第6 、第7 頸椎脫位合併脊椎損傷，經送醫
    急救，併發肺炎合併敗血症休克，不治死亡，有長庚紀念醫
    院出具診斷證明書一紙存卷足憑，並經臺灣桃園地方法院檢
    察署檢察官督同法醫師相驗屬實，製有驗斷書、相驗屍體證
    明書及勘驗筆錄附卷可按，是被告之過失行為與被害人死亡
    間，具有相當因果關係。另被害人無照駕駛，且轉彎車未讓
    直行車先行，雖與有過失，惟仍難免除被告對本件車禍發生
    具有過失之認定。綜合上述，本案事證明確，被告犯行堪以
    認定。
三、核被告所為，係犯刑法第276 條第1 項之過失致死罪。被告
    於車禍發生後留待現場，並向前來處理之桃園縣政府警察局
    大園分局新坡派出所警員郭子業坦承肇事，接受裁判，業據
    被告供承在卷，並有桃園縣政府警察局道路交通事故肇事人
    自首情形紀錄表一紙附卷可憑，被告係對於未發覺之罪自首
    而受裁判，應減輕其刑。爰審酌被告無不良素行，有臺灣高
    等法院被告全國前案紀錄表一件在卷可稽，過失之程度並非
    重大，肇事後雖一度否認犯罪，終於本院訊問時坦承犯行，
    態度堪稱良好，並積極與告訴人洽商和解，惟尚未達成共識
    等一切情狀，量處如主文所示之刑，並諭知易科罰金之折算
    標準。
據上論斷，應依刑事訴訟法第299 條第1 項前段、第273 條之1
第1 項，刑法第276 條第1 項、第62條前段、第41條第1 項前段
，罰金罰鍰提高標準條例第1 條前段、第2 條，判決如主文。
本案經檢察官徐則賢到庭執行職務。
中　　華　　民　　國　　93　　年　　1 　　月　　7 　　日
                  臺灣桃園地方法院刑事第八庭
                          法  官  袁雪華
以上正本證明與原本無異。
如不服本判決，應於送達後10日內，向本院提出上訴狀（應附繕
本），上訴於臺灣高等法院。
中　　華　　民　　國　　94　　年　　1 　　月　　7　　日
                          書記官　邱仲騏
附錄本案論罪科刑之法條：
中華民國刑法第276條第1項：
(過失致死罪)
因過失致人於死者，處二年以下有期徒刑、拘役或二千元以下罰
金。
